臺灣高等法院刑事判決　　　　　　　 100年度上訴字第3267號
上　訴　人
即　被　告　王逸民
上列上訴人因違反毒品危害防制條例案件，不服臺灣板橋地方法
院100年度訴字第1973號，中華民國100年9月30日第一審判決（
起訴案號：臺灣板橋地方法院檢察署100年度毒偵字第5201號）
，提起上訴，本院判決如下：
    主  文
上訴駁回。
    理  由
一、按刑事訴訟法第350條、第361條、第362條、第367條規定，
    不服地方法院之第一審判決而上訴者，須提出上訴書狀，並
    應敘述具體理由，為上訴必備之程式；其所提出之書狀未敘
    述上訴理由，或僅曾以言詞陳述上訴理由者，均應於上訴期
    間屆滿後20日內補提理由書於第一審法院。惟原審法院對上
    訴書狀有無記載理由，僅應為形式上之審查，認有欠缺，且
    未據上訴人自行補正者，始應定期間先命補正，至於上訴理
    由是否具體，係屬第二審法院審查範圍，不在命補正之列（
    參照刑事訴訟法第361條之立法意旨）。倘上訴人已提出上
    訴理由，但所提非屬具體理由者，應由第二審法院以上訴不
    合法律上之程式，判決駁回之。而所謂具體理由，必係依據
    卷內既有訴訟資料或提出新事證，指摘或表明第一審判決有
    何採證認事、用法或量刑等足以影響判決本旨之不當或違法
    ，而構成應予撤銷之具體事由，始克當之；倘僅泛言原判決
    認定事實錯誤、違背法令、量刑失之過重或輕縱，而未依上
    揭意旨指出具體事由，或形式上雖已指出具體事由，然該事
    由縱使屬實，亦不足以認為原判決有何不當或違法者，皆難
    謂係具體理由，俾與第二審上訴制度旨在請求第二審法院撤
    銷、變更第一審不當或違法之判決，以實現個案救濟之立法
    目的相契合，並節制濫行上訴（最高法院97年度台上字第89
    2號裁判意旨參照）。
二、原判決以上訴人即被告王逸民於100年6月7日或8日晚上某時
    ，在其位於新北市○○區○○街30巷16弄24之4號4樓住處，
    以將海洛因摻入香菸點燃吸用之方法，施用第一級毒品海洛
    因1次等情，有被告之供述、新北市政府警察局海山分局偵
    辦案件採驗尿液委驗單、尿液檢體編號及姓名對照表、臺灣
    檢驗科技股份有限公司100年7月5日濫用藥物尿液檢驗報告
    等件為據，因認被告有上開施用毒品犯行，並審酌被告為累
    犯，及前因施用毒品，曾接受強制戒治之執行完畢，獲有不
    起訴處分之寬典，仍不思抗拒毒品誘惑，而犯本案施用毒品
    罪，非但戕害自我健康，對於社會風氣、治安亦潛有相當危
    害，惟念其施用毒品所生惡害，實以自戕身心健康為主，對
    於他人生命、身體、財產等法益，尚無重大明顯之實害，兼
    衡其智識程度、犯罪之動機、目的、手段暨於本院審理時坦
    承犯行，態度尚佳等一切情狀，因而量處有期徒刑7月等情
    。已詳敘所憑證據、認定理由及量刑依據。從形式上觀察，
    原判決並無認定事實錯誤、量刑瑕疵或違背法令之情形可言
    。
三、被告上訴意旨固辯稱：伊前因劇烈勞動而牽動舊傷，為免因
    疼痛而無力工作，伊不得已才施用毒品作為止痛之用，然原
    審於量刑時並未衡酌上情，為此，懇請鈞院憐憫伊之處境，
    准以從輕量刑云云。
四、經查：
  (一)按量刑之輕重，乃實體法上賦予法院得為自由裁量之事項，
    倘已斟酌刑法第57條各款所列情狀，而未逾越法定刑度，或
    濫用其權限，即不能任意指為違法（最高法院72年度臺上字
    第6696號判例可資參照）。
  (二)觀諸被告上開所陳，其施用毒品係為求止痛、能繼續工作之
    故，均屬有關犯罪動機之陳述，然依被告所犯毒品危害防制
    條例第10條第1項規定：施用第一級毒品者，處6月以上5年
    以下有期徒刑。又被告既屬累犯，應依刑法第47條之規定加
    重其刑。顯示原審就被告所犯施用第一級毒品罪，係以法定
    最低刑度起計，僅依法略為加重，已屬從輕量刑，極為寬厚
    ，且原判決於量刑時已有就犯罪之動機予以審究，已如前述
    ，因認被告指摘原判決未審究犯罪動機云云，要有誤會。從
    而，被告上訴理由所請既不符法定要件，亦未依卷內既有訴
    訟資料或提出新事證，指摘或表明原審判決有何採證認事、
    用法或量刑等足以影響判決本旨之不當或違法，揆諸上開說
    明，自非屬得上訴第二審之具體事由。因認本件上訴不合上
    訴之法定要件，應予駁回，並不經言詞辯論為之。
據上論斷，應依刑事訴訟法第367條前段、第372條，判決如主文
。
中    華    民    國   100    年    11    月    18    日
                  刑事第八庭審判長法  官  林恆吉
                                  法  官  劉嶽承
                                  法  官  王偉光
以上正本證明與原本無異。
如不服本判決，應於收受送達後10日內向本院提出上訴書狀，其
未敘述上訴之理由者並得於提起上訴後10日內向本院補提理由書
（均須按他造當事人之人數附繕本）「切勿逕送上級法院」。
                                  書記官  陳盈璇
中    華    民    國   100    年    11    月    21    日